臺灣屏東地方法院民事判決　　　　　　　99年度重訴字第51號
原　　　告　林秀絹
　　　　　　李騰玉
共　　　同
訴訟代理人　郭正鵬律師
　　　　　　尤挹華律師
被　　　告　李金洲
上列當事人間請求侵權行為損害賠償事件，提起刑事附帶民事訴
訟，經本院刑事庭裁定移送前來（99年度交附民字第9 號），本
院於民國100年4月25日言詞辯論終結，判決如下：
    主  文
被告應給付原告李騰玉新台幣伍拾參萬伍仟零陸拾元，原告林秀
絹新台幣玖拾捌萬參仟壹佰柒拾伍元，及均自民國九十九年二月
三日起至清償日止，按週年利率百分之五計算之利息。
原告其餘之訴駁回。
訴訟費用由被告負擔百分之二十三，原告李騰玉負擔百分之三十
一，餘由原告林秀絹負擔。
本判決原告勝訴部分於原告李騰玉、林秀絹依次以新台幣壹拾柒
萬捌仟元、新台幣參拾貳萬柒仟柒佰貳拾伍元為被告供擔保後，
各得假執行。
原告其餘假執行之聲請駁回。
    事實及理由
一、按訴狀送達後，原告不得將原訴變更或追加他訴，但擴張或
    減縮應受判決事項之聲明者，不在此限，民事訴訟法第255
    條第1 項第3 款定有明文。原告起訴原請求被告應分別給付
    原告李騰玉、林秀絹新台幣（下同）258 萬3,546 元及391
    萬6,371 元本息，合計649 萬9,917 元本息。嗣於民國99年
    11 月22 日言詞辯論期日更正聲明為請求被告分別給付原告
    李騰玉、林秀絹251 萬895 元及382 萬9,961 元本息，核其
    性質為減縮應受判決事項之聲明，揆諸上開規定，自無不合
    ，應予准許。
二、原告主張略以：
  (一)被告於民國98年3 月31日上午5 時55分許，駕駛車牌號碼24
    71-PA 號自用小客車，沿屏東縣萬丹鄉○○路○ 段由南往北
    方向行駛，行經該路段與香內路之閃光黃燈號誌交岔路口時
    ，本應注意行車速度，應依標誌或標線之規定，不得超速行
    使，無速限標誌或標線者，行車時速不得超過50公里，暨經
    過閃光黃燈路口時，應減速接近，注意安全，竟疏未注意車
    前狀況，減速慢行，貿然以時速約70至80公里之速度超速疾
    駛，適有原告李騰玉駕駛其配偶即原告林秀絹所有之車牌號
    碼VO-8320號自用小貨車並搭載原告林秀絹，沿香內路由西
    往東方向行駛欲通過該路口時，遭被告以高速撞擊原告李騰
    玉所駕駛上開自用小貨車之右側前車門之車身，致原告李騰
    玉受有胸部鈍挫傷併右側2至8肋骨骨折併血胸、右側顴骨骨
    折、腦震盪、頭部硬腦膜下出血及積液、右臉7公分撕裂傷
    、右肩6×5公分撕裂傷、右枕3公分撕裂傷、左小腿5公分擦
    傷、右肘3公分擦傷之傷害。原告林秀絹則受有腦震盪併顱
    內出血、右側鎖骨骨折、左側第3至6肋骨骨折、顱內出血、
    骨盆骨折之傷害。
  (二)原告李騰玉因被告之不法侵害行為，受有下列損害：
  1.醫療費用：除已支出之醫療費用4 萬5,287 元外，未來2 年
    每星期仍須持續復健及回診各2 次，併請求未來2 年之醫療
    費用9 萬3,600 元。
  2.增加生活上所需費用：伊受傷住院期間，聘請專業看護，已
    支出看護費2 萬2,500 元。出院後由其子李宗霖看護約半年
    期間（183 日），以每日1,000 元計算之看護費即為18萬3,
    000 元，看護費用合計20萬5,500 元。又伊已支出醫療用品
    及營養品7,485 元，併請求2 年療養期間營養補充品4 萬6,
    500元，共5萬3,985元。再者，伊看診支出救護車費用2,000
    元，往返醫院交通費車資2萬654元，且未來2年每星期持續
    復健及回診各2次，所需車資24萬9,600元，合計交通費為27
    萬2,254元。
  3.勞動能力減損部分：原告李騰玉於車禍受傷前，在市場從事
    魚售，迄今仍無法工作或提拿重物，原本預計工作至70歲，
    因傷至少需療養2年無法工作，依最低基本工資每月1萬7,28
    0元計算，受有工作損失41萬4,720元。
  4.精神慰撫金：伊受被告不法侵害，目前仍肢體乏力，且持續
    接受治療中，迄今仍行動不便，身心俱疲，顯非常人所能忍
    受，身心遭受重大創傷，並因此罹患精神官能性憂鬱症，請
    求慰撫金150 萬元，以資慰藉。
  5.綜上，原告李騰玉合計請求258 萬5,346 元，扣除已受領之
    強制汽車保險理賠金7 萬4,451 元後，請求被告賠償251 萬
    895元。
  (三)原告林秀娟因被告之不法侵害行為，受有下列損害：
  1.醫療費用：除已支出之醫療費用4 萬8,162 元外，未來2 年
    每星期仍須持續復健及回診各2 次，併請求未來2 年之醫療
    費用9 萬3,600 元。
  2.增加生活上所需費用：伊受傷住院期間，聘請專業看護，已
    支出看護費8 萬5,900 元。出院後原申請外籍看護2 年期間
    ，並已支出申請手續費5,000 元，惟因伊之經濟能力無法負
    擔外籍看護每月2 萬1,000 元之薪資，故外籍看護於98年11
    月離職，由伊之女李壁如接續看護，比照外籍看護之薪資標
    準，合計2年期間之看護費為50萬4,000元，故看護費部分總
    計59萬4,900元。又伊已支出醫療用品及營養品費用12萬963
    元，併請求2年療養期間營養補充品4萬6,500元，共5萬9,46
    3元。再者，伊看診支出救護車費用3,600元，往返醫院交通
    費車資1萬3,649元，且未來2年每星期持續復健及回診各2次
    ，所需車資24萬9,600元，合計交通費為26萬6,849元。再者
    ，伊傷後因行動不便，將居家環境建置成無障礙空間增加支
    出4萬4,681元。
  3.勞動能力減損部分：伊於車禍受傷前，在市場從事魚售，迄
    今仍無法工作或提拿重物，原本預計工作至70歲，尚可工作
    8 年，依最低基本工資每月1萬7,280元計算，受有工作損失
    165萬8,880元。
  4.精神慰撫金：伊因本件車禍受傷，接受手術治療後，仍須以
    輪椅代步，行動不便，精神痛苦萬分，請求慰撫金100 萬元
    ，以資慰藉。
  5.財物損失：伊之貨車因車禍受損，支出拖車費用為2,000 元
    ，經評估修復之必要費用為4萬9,000元，又貨車上所載運之
    生財器具及販售食品已因車禍毀損，請求被告賠償10萬元，
    故伊之財物損失部分合計為15萬1,000元。
  6.綜上，原告林秀絹合計請求391 萬7,535 元，扣除已受領之
    汽車強制保險理賠金8 萬7,574 元後，請求被告賠償382 萬
    9,961元。
  (四)基上，聲明：(1)被告應給付原告李騰玉251 萬895 元，及自
    起訴狀繕本送達翌日起至清償日止，按週年利率5 ％計算之
    利息。(2)被告應給付原告林秀娟382 萬9,961 元，及自起訴
    狀繕本送達翌日起至清償日止，按週年利率5 ％計算之利息
    。(3)願供擔保，請准宣告假執行。
三、被告則以：對於原告李騰玉、林秀絹請求已支出及未來2 年
    所需之醫療費用不爭執，惟本件車禍發生係因原告李騰玉行
    駛支線道路，至交岔路口未讓幹道車先行所致，原告李騰玉
    亦與有過失。原告林秀娟既因原告李騰玉之過失而受傷，自
    應向原告李騰玉求償等語，資為抗辯，並聲明：原告之訴駁
    回。
四、按因故意或過失，不法侵害他人之權利者，負損害賠償責任
    ；汽車、機車或其他非依軌道行駛之動力車輛，在使用中加
    損害於他人者，駕駛人應賠償因此所生之損害；不法侵害他
    人之身體或健康者，對於被害人因此喪失或減少勞動能力，
    或增加生活上之需要時，應負損害賠償責任；不法侵害他人
    之身體、健康、名譽或自由者，被害人雖非財產上之損害，
    亦得請求賠償相當之金額。民法第184 條第1 項前段、第19
    1 條之2 、第193 條第1 項、第195 條第1 項前段分別定有
    明文。按行車速度，依速限標誌或標線之規定，無速限標誌
    或標線者，應依下列規定：一、行車時速不得超過50公里；
    另汽車行駛時，駕駛人應注意車前狀況，並隨時採取必要之
    安全措施；閃光黃燈表示「警告」，車輛應減速接近，注意
    安全，小心通過，道路交通安全規則第93條第1 項第1 款前
    段、第94條第3項及道路交通標誌標線號誌設置規則第211條
    第1項第1款分別訂有明文。本件原告主張被告於上開時、地
    駕車超速行經閃光黃燈號誌路口，因而發生本件車禍事故，
    致原告受有上開傷害之事實，為被告所不爭執（本院卷第22
    頁背面），被告因此所涉之過失傷害犯行，業經本院以98年
    度交易字第157號刑事判決判處有期徒刑3月，如易科罰金，
    以1,000元折算1日確定，此有該刑事案卷可參，足見被告對
    於本件車禍事故之發生，應有過失，且原告所受上開傷害復
    與被告之過失行為間，具有相當因果關係，是原告主張被告
    應負侵權行為損害賠償責任，應屬有據。被告抗辯原告林秀
    娟因搭乘原告李騰玉所駕駛之車輛而受傷，應向原告李騰玉
    求償云云，委無可採。
五、茲就原告李騰玉請求之項目及數額，審酌如下：
  (一)醫療費用：原告李騰玉主張除已支出之醫療費用4 萬5,287
    元外，未來2 年每星期仍須持續復健及回診各2 次，未來2
    年之醫療費用需9 萬3,600 元，合計13萬8,887 元等情，業
    據其提出醫療收據等件為證（本院卷第39-51 頁），復為被
    告所不爭執（本院卷第132 頁），自應准許。
  (二)增加生活上所需費用：
  1.看護費用：按親屬間之看護，縱因出於親情而未支付該費用
    ，然其所付出之勞力，顯非不能以金錢為評價，此種基於身
    分關係之恩惠，自不能加惠於加害人，而應比照一般看護情
    形，認被害人受有相當看護費之損害，命加害人賠償，始符
    民法第193 第1 項所定「增加生活上需要」之意旨（最高法
    院89年台上字第1749號裁判意旨參照）。原告李騰玉主張受
    傷住院期間，聘請專業看護，已支出看護費2 萬2,500 元，
    業據其提出收據為證（本院卷第52頁），觀之原告李騰玉係
    受有骨折併血胸、頭部硬腦膜下出血及積液等情狀，於住院
    期間，自有受看護之必要，此部分看護費2 萬2,500 元自應
    准許。又原告李騰玉主張出院後由其子李宗霖看護約半年期
    間（183 日），請求以每日1,000 元計算之看護費18萬3,00
    0 元，據證人李宗霖證述：李騰玉出院後，剛開始根本無法
    下床，生活起居都由伊照顧，期間長達半年，直到現在也都
    還靠拐杖行走等語（本院卷第133 頁），是依原告李騰玉出
    院後之身體復原狀況，其主張有受半年期間看護之必要，應
    屬可信，且每日1,000 元之看護費用，亦未高於職業看護之
    標準，是此部分半年期間（183 日）看護費18萬3,000 元（
    183×1,000＝183,000）即應准許。是其得請求之看護費總
    計為20萬5,500元。
  2.醫療用品及營養品：原告李騰玉雖稱支出醫療用品及營養品
    7,485 元，並請求2 年療養期間營養補充品4 萬6,500 元，
    共5 萬3,985 元云云，固據其提出發票為憑（本院卷第53-5
    4 頁），惟除購買輪椅、助行器、尿壺，合計4,530 元，堪
    認係受傷期間通常使用之護理用品，其餘發票未載有明細，
    無從認係何物品，亦未有醫囑證明與治療傷勢相關，即難採
    信，是此部分原告李騰玉得請求之費用為4,530 元。
  3.交通費用：原告李騰玉主張已經支出救護車費用2,000 元及
    往返醫院交通費車資2 萬654 元，業據其提出車資及發票等
    件為證（本院卷第55-59 頁），惟除車資證明單記載往返醫
    院外，其餘發票並無從證明係因就診所支出之費用，自應剔
    除。故此部分原告李騰玉已支出之交通費核計為1 萬7,900
    元。至原告李騰玉請求未來2 年每星期持續復健及回診各2
    次，所需車資24萬9,600 元，其計算單程之車資600 元，核
    與其提出之車資證明相符，且被告亦不爭執原告李騰玉未來
    2 年每星期應持續復健及回診各2 次，則此部分交通費用亦
    應准許。故原告李騰玉得請求之交通費數額為26萬7,500 元
    。
  (三)勞動能力減損部分：原告李騰玉主張車禍受傷前，在市場販
    售魚貨，迄今仍無法工作或提拿重物，原本預計工作至70歲
    ，因傷至少需療養2 年無法工作，依最低基本工資每月1 萬
    7,280 元計算，受有工作損失41萬4,720 元，惟本院函查安
    泰醫療社團法人安泰醫院（下稱安泰醫院）有關原告李騰玉
    之復原情況，據該院函覆稱：李騰玉於98年8 月5 日開始到
    復健科門診診療，已可持杖步行，但右側肢體乏力，步態異
    常等語（本院卷第119 頁），而依安泰醫院診斷證明書所載
    （附民卷第9 頁），原告李騰玉係於98年5 月1 日出院，顯
    然事故發生4 個月後，已可持杖行走，本院審酌原告李騰玉
    係30年7 月17日出生，於事故發生時已67歲，身體復原能力
    與年輕人相比需較長時間，雖事故發生4 個月後，已可持杖
    行走，仍需相當時間復原始能重回工作崗位，且其從事魚售
    工作，通常情形為批貨、處理、運送及販賣，性質上並無須
    負荷重物或付出高度勞力，認原告李騰玉於通常情形下無法
    工作之期間為1年，應屬適當，是依最低基本工資計算1年期
    間之工作損失即為20萬7,360元（17,280×12＝207,360）。
  (四)精神慰撫金：按慰撫金之酌給標準與財產上損害之計算不同
    ，然非不可斟酌雙方身分資力與加害程度，及其他各種情形
    核定相當之數額，最高法院著有51年度台上字第223 號判例
    意旨可資參照。本件原告李騰玉雖稱因本件車禍罹患精神官
    能性憂鬱症，並提出診斷證明書為證（附民卷第10頁），惟
    並無從以此逕認該病症係因車禍所致，然原告李騰玉因被告
    不法侵害，受有上開傷害，仍持續治療與復健，已如前述，
    其精神自屬痛苦難當。又原告於事故發生時從事魚售工作，
    名下有土地1筆，而被告則為職業軍人，名下有房屋1棟，除
    分據兩造陳明在卷，亦有兩造之稅務電子閘門財產所得調件
    明細表各乙份附卷可憑（本院卷第9-13頁）。本院審酌原告
    傷勢程度、車禍事故情節及兩造之身分、地位、經濟能力暨
    原告所受之精神痛苦等一切情狀，認為原告請求精神慰撫金
    以70萬元為相當，逾此部分之請求，尚嫌過高，不應准許。
  (五)基上，原告所受損害之數額為152萬3,777元（138,887＋205
    ,500 ＋4,530＋267,500＋207,360＋700,000＝1,523,777）
    。
六、茲就原告林秀絹請求之項目及數額，審酌如下：
  (一)醫療費用：原告林秀絹主張除已支出之醫療費用4 萬8,162
    元外，未來2 年每星期仍須持續復健及回診各2 次，未來2
    年之醫療費用需9 萬3,600 元，合計14萬1,762 元等情，業
    據其提出醫療收據等件為證（本院卷第60-73 頁），復為被
    告所不爭執（本院卷第132 頁），自應准許。
  (二)增加生活上所需費用：
  1.看護費：原告林秀絹主張受傷住院期間，聘請專業看護，已
    支出看護費8 萬5,900 元，業據其提出收據為證（本院卷第
    74頁），而原告林秀絹傷勢情狀為右側鎖骨骨折、左側第3
    至6 肋骨骨折、顱內出血、骨盆骨折，於住院期間，自有受
    看護之必要，此部分之看護費自應准許。又原告林秀絹主張
    出院後原申請外籍看護2 年期間，並已支出申請手續費5,00
    0 元，惟因伊之經濟能力無法負擔外籍看護每月2 萬1,000
    元之薪資，故外籍看護於98年11月離職，由伊之女李壁如接
    續看護等情，業據其提出仲介公司之合約書1 份為憑（本院
    卷第89-92 頁），並經本院向行政院勞工委員會函查屬實，
    亦有該會100 年2 月11日勞職許字第1000003398號函可證（
    本院卷第108 頁），再據證人李壁如證稱：林秀絹出院後曾
    請看護照顧，但因經濟無法負擔，就由伊專職照顧，直到現
    在出入仍然要使用輪椅，連上廁所及洗澡都無法自己做，也
    因為她行動不便，家裡1 樓特別裝潢成無障礙空間，讓她可
    以在1 樓生活等語（本院卷第133 頁背面-134頁），顯然按
    原告林秀絹復原情況，於出院2 年之期間，仍有受看護之必
    要，而每月看護費2 萬1,000 元，換算每日看護費即700 元
    ，亦未超過職業看護之標準，是原告林秀絹請求出院後申請
    外籍看護手續費5,000 元及2 年期間之看護費50萬4,000 元
    （21,000×24＝504,000 ），均應准許。故原告林秀絹請求
    看護費之數額即為59萬4,900 元（85,900＋5,000 ＋504,00
    0 ＝594,900 ）。
  2.醫療用品及營養品：原告林秀絹雖稱支出醫療用品及營養品
    1 萬2,963 元，並請求2 年療養期間營養補充品4 萬6,500
    元，共5 萬9,463 元云云，固據其提出發票為憑（本院卷第
    75-78 頁），惟除購買輪椅、護墊、紙尿褲，合計4,930 元
    ，堪認係受傷住院期間通常使用之護理用品，其餘發票未載
    有明細，無從認係何物品，亦未有醫囑證明與治療傷勢相關
    ，應予剔除，是此部分原告林秀絹得請求之費用為4,930元
    。
  3.交通費用：原告林秀絹主張已經支出救護車費用3,600 元及
    往返醫院交通費車資1 萬3,649 元，業據其提出車資及發票
    等件為證（本院卷第79-82 頁），惟除車資證明單記載往返
    醫院外，其餘發票並無從證明係因就診所支出之費用，自應
    剔除。故此部分原告林秀絹已支出之交通費應為1 萬2,600
    元。至原告林秀絹請求未來2 年每星期持續復健及回診各2
    次，所需車資24萬9,600 元，其單程之車資600 元，核與其
    提出之車資證明相符，且被告亦不爭執原告林秀絹未來2 年
    每星期應持續復健及回診各2 次，則此部分交通費用亦應准
    許。故原告林秀絹得請求之交通費數額為26萬2,200元。
  4.居家環境建置無障礙空間費用：原告林秀絹主張受傷後行動
    不便，將居家環境建置成無障礙空間已支出4 萬4,681 元，
    固據其提出訂貨單及發票等件為證（本院卷第83-84 頁），
    惟無障礙空間固屬便利病患之生活起居，但受傷病患於治療
    期間並未必須將居家建置成無障礙空間，始能回復受傷前狀
    態，亦即該等費用之支出與原告林秀絹身體所受損害間並無
    相當因果關係，自不應准許。
  (三)勞動能力減損部分：原告林秀絹主張於車禍受傷前，在市場
    販售魚貨，迄今仍無法工作或提拿重物，原本預計工作至70
    歲，尚可工作8 年，依最低基本工資每月1 萬7,280 元計算
    ，受有工作損失165 萬8,880 元，惟據安泰醫院上開函文稱
    ：林秀絹右側鎖骨及兩側恥骨骨折，於99年9 月8 日及99年
    4 月27日骨盆Ｘ光追縱，骨折已癒合，但99年10月22日門診
    追蹤時，仍主訴右肩及兩側腹股溝處有疼痛情形等語（本院
    卷第119頁），顯然費時1年半期間之治療，骨折始達癒合之
    程度。本院審酌原告林秀絹係36年6月27日出生，於事故發
    生時已61歲，身體復原能力與年輕人相比需較長時間，且受
    傷部位除顱內出血，尚有骨盆骨折情狀，影響身體下半身運
    動機能，依證人李壁如上開證述其復原情況非佳，且經費時
    1 年半期間之治療，骨折始達癒合程度，仍需相當時間復原
    始能重回工作崗位，惟其從事魚售工作，通常情形為批貨、
    處理、運送及販賣，性質上並無須負荷重物或付出高度勞力
    ，認原告林秀絹於通常情形下無法工作因而損失收入之期間
    為3 年，應屬適當，是依最低基本工資計算3 年期間之工作
    損失即為62萬2,080 元（17,280×12×3 ＝622,080 ）。
  (四)精神慰撫金：本件原告林秀絹因被告不法侵害，受有上開傷
    害，其骨盆受損，費時1 年半期間之治療，始達癒合程度，
    長期行動不便，仍持續治療與復健，已如前述，其精神自屬
    痛苦難當。又原告林秀絹於事故發生時從事魚售工作，名下
    有汽車1 輛，而被告則為職業軍人，名下有房屋1 棟，除分
    據兩造陳明在卷，亦有兩造之稅務電子閘門財產所得調件明
    細表各乙份附卷可憑（本院卷第10、15頁）。本院審酌原告
    林秀絹傷勢程度、車禍事故情節及兩造之身分、地位、經濟
    能力暨原告所受之精神痛苦等一切情狀，認為原告請求精神
    慰撫金100萬元，應屬相當。
  (五)財物損失：原告林秀絹主張貨車因車禍受損，支出拖車費用
    為2,000 元，經評估修復之必要費用為4 萬9,000 元，業據
    其提出估價單及收據為憑（本院卷第85-86 頁），而被告對
    於原告林秀絹所有之車輛受損後如未修復已不堪使用且就該
    車輛於事故發生時評估折舊後之價值為4 萬9,000 元等情並
    不爭執（本院卷第137 頁背面），堪認該車輛回復原狀之必
    要費用即為4 萬9,000 元，是原告林秀絹得請求之數額為5
    萬1,000 元（2,000 ＋49,000＝51,000）。至原告林秀絹主
    張車輛上所載運之生財器具及販售食品已因車禍毀損，請求
    被告賠償10萬元云云，惟依刑案現場照片所示（警卷第40-4
    7 頁），貨車上並未載有生財器具及販售食品，此外原告林
    秀絹並未能舉證有何生財器具及販售食品因車禍而毀損，其
    此部分主張尚屬無憑，無足採信。
  (六)基上，原告林秀絹所受損害數額為267萬6,872元（141,76 2
    ＋594,900＋4,930＋262,200＋622,080＋1,000,000＋51,00
    0＝2,676,872）
七、按損害之發生或擴大，被害人與有過失者，法院得減輕賠償
    金額，或免除之。重大之損害原因，為債務人所不及知，而
    被害人不預促其注意或怠於避免或減少損害者，為與有過失
    。前二項之規定，於被害人之代理人或使用人與有過失者，
    準用之。民法第217 條定有明文。次按駕駛人駕駛汽車，應
    遵守道路交通標誌、標線、號誌之指示，並服從交通指揮人
    員之指揮；閃光紅燈表示「停車再開」，車輛應減速接近，
    先停止於交岔路口前，讓幹道車優先通行後認為安全時，方
    得續行，道路交通安全規則第90條及道路交通標誌標線號誌
    設置規則第211 條第1 項第2 款亦有明文。查原告李騰玉駕
    駛系爭貨車行經閃光紅燈路口未遵守號誌減速接近，至發生
    撞擊時之車速均維持一致等情，業經本院刑事庭勘驗事發當
    日路口之監視錄影畫面屬實，製有勘驗筆錄可憑（見刑事卷
    第50頁）。復依道路交通事故現場圖所示，兩車發生撞擊之
    位置，為屏東縣萬丹鄉○○路○ 段與香內路交叉口南往北方
    向之車道，倘原告李騰玉行經該閃光紅燈路口，先行停止並
    認為安全後，重新起步通行，時速應不高，於短短數秒間，
    車禍之地點將不會在距離其穿越該交叉路口之路緣啟始點甚
    遠之南往北車道上，是足認原告李騰玉行經該閃光紅燈之路
    口，顯有未減速接近，先停止交岔路口前，讓幹線道車優先
    通行後認為安全，始行通過之疏失甚明。又本件交通事故送
    請臺灣省車輛行車事故覆議鑑定委員會鑑定，鑑定結果亦認
    原告李騰玉駕駛系爭貨車，行經閃光紅燈號誌路口，由支道
    駛出穿越道路時，未充分注意幹道車動態，同為肇事原因，
    此亦有該會99年3 月12日覆議字第0996200883號函附覆議意
    見書1 份可憑（見刑事卷第56頁）。本院審酌原告李騰玉駕
    車行經閃光紅燈路口，倘確實先停止交岔路口前，禮讓幹道
    車優先通行後，始通過路口，縱然被告有違規超速之駕駛行
    為，亦應不致發生本件車禍事故之肇事情節及原因力強弱，
    認原告李騰玉應負60% 之過失責任，又原告林秀絹係藉由駕
    駛人之載送而擴大其活動範圍，駕駛人自屬原告林秀絹之使
    用人，是原告林秀絹就原告李騰玉之與有過失，仍有過失相
    抵之適用，爰減輕被告60% 之賠償責任。故過失相抵結果，
    被告應賠償原告李騰玉及林秀絹之數額分別為60萬9,511 元
    （1,523,777 ×40% ＝609,511 ，元以下4 捨5 入）及107
    萬749 元（2,676,872 ×40% ＝1,070,749 ，元以下4 捨5
    入）。末按強制汽車責任保險法第32條規定，保險人依本法
    規定所為之保險給付，視為被保險人損害賠償金額之一部分
    ，被保險人受賠償請求時，得扣除之。本件原告李騰玉及林
    秀絹因系爭交通事故，已分別受領強制汽車責任保險理賠金
    7 萬4,451 元及8 萬7,574 元之事實，業據其提出賠款通知
    單2 份為證（本院卷第88、93頁），復為被告所不爭執，自
    堪憑信。因此，扣除原告已領取之強制險理賠金後，原告李
    騰玉及林秀絹得分別再向被告請求賠償之數額為53萬5,060
    元（609,511 －74 ,451 ＝535,060 ）及98萬3,175 元（1,
    070,749 －87,574＝98 3,175）。
八、綜上所述，原告本於侵權行為之法律關係，請求被告給付原
    告李騰玉53萬5,060元，原告林秀絹98萬3,175元，及均自起
    訴狀繕本送達被告翌日即99年2月3日起至清償日止，按週年
    利率5%計算之利息，為有理由，應予准許，逾此部分之請求
    ，則無理由，應予駁回。
九、原告陳明願供擔保請求宣告假執行，核無不合，爰酌定相當
    之擔保金額，予以准許。至原告敗訴部分，其假執行之聲請
    已失所附麗，應予駁回。
十、訴訟費用負擔之依據：民事訴訟法第79條、第85條第1 項後
    段。
中    華    民    國   100    年    5     月    9     日
                       民事第二庭   法  官  陳威宏
正本係照原本作成。
如不服本判決，應於收受送達後20日內向本院提出上訴書狀，其
未表明上訴理由者，應於提出上訴後20日內向本院補提理由書狀
（均須按他造當事人之人數附繕本）。
中    華    民    國   100    年    5     月    11    日
                                    書記官  陳勃諺